臺灣臺南地方法院民事裁定
109年度司繼字第3617號
聲  請  人  王錦申  



關  係  人  財政部國有財產署南區分署

法定代理人  黃莉莉  
上列聲請人聲請選任被繼承人王壬癸之遺產管理人事件，本院裁
定如下：
    主  文
選任財政部國有財產署南區分署為被繼承人王壬癸（男、民國00
年00月0日生、身分證統一編號：Z000000000號，民國108年7月2
4日死亡，死亡前最後住所：臺南市○區○○里○○路0號）之遺產管
理人。
准對被繼承人王壬癸之大陸地區以外之繼承人為承認繼承之公示
催告。被繼承人之大陸地區以外之繼承人，應自本公示催告裁定
揭示之日起壹年貳月內承認繼承。
上述期限屆滿，無繼承人承認繼承時，被繼承人王壬癸之遺產，
於清償債權並交付遺贈物後，如有剩餘即歸屬國庫。
聲請程序費用由被繼承人王壬癸之遺產負擔。
    理  由
一、按家事事件法第 136條規定，利害關係人或檢察官聲請選任
    遺產管理人時，其聲請書應記載下列事項，並附具證明文件
    ：(一)聲請人。(二)被繼承人之姓名、最後住所、死亡之年
    月日時及地點。(三)聲請之事由。(四)聲請人為利害關係人
    時，其法律上利害關係之事由；親屬會議未依第134條第2項
    或 第135條另為選定遺產管理人時，利害關係人或檢察官得
    聲請法院選任遺產管理人，並適用前項之規定；而法院選任
    之遺產管理人，除自然人外，亦得選任公務機關。次按先順
    序繼承人均拋棄其繼承權時，由次順序之繼承人繼承，其次
    順序繼承人有無不明或第四順序之繼承人均拋棄其繼承權者
    ，準用關於無人承認繼承之規定；繼承開始時，繼承人之有
    無不明者，由親屬會議於一個月內選定遺產管理人，並將繼
    承開始及選定遺產管理人之事由，向法院報明；又無親屬會
    議或親屬會議未於前條所定期限內選定遺產管理人者，利害
    關係人或檢察官，得聲請法院選任遺產管理人，並由法院依
    前項規定為公示催告，民法第1176條第6項、第1177條、第1
    178條第2項亦分別定有明文。
二、本件聲請狀意旨略以：聲請人為辦理舅公祖親屬許坤（大正
    6年1月15日死亡）所遺坐落臺南市○區○○段000地號、845地
    號、848地號及849地號土地之繼承登記，而被繼承人王壬癸
    為許坤之再轉及代位繼承人，其法定繼承人均已死亡，現聲
    請人為辦理前開遺產繼承登記事宜，爰以利害關係人身分，
    向法院聲請為被繼承人王壬癸選任遺產管理人，並依法為承
    認繼承之公示催告等語。
三、經查，聲請人主張之前開事實，業據提出戶籍謄本、除戶謄
    本、不動產登記謄本、繼承系統表等為證，被繼承人之繼承
    人均早於其死亡，已無繼承人存在。又查，被繼承人之親屬
    會議未依民法第1177條規定選定遺產管理人，聲請人為被繼
    承人之債權人，以利害關係人之地位聲請選定被繼承人之遺
    產管理人，核無不合，應予准許。本院審酌本件屬無人承認
    繼承之遺產，於清償債權、交付遺贈物後，如有剩餘，應歸
    屬國庫，且遺產管理人之選任係屬法院之職權，其職務涉及
    公益性，除應注意遺產處置之公平性外，尚須慮及其適切性
    ，即應兼顧被選任人對遺產、遺債之瞭解程度、處裡遺產事
    務之能力與利害關係等綜合判斷之，而財政部國有財產署南
    區分署基於管理國有財產之權責，由其擔任被繼承人王壬癸
    之遺產管理人，執行管理及清算遺產職務，尚屬適當，並限
    期命繼承人為承認繼承之公示催告。
四、依家事事件法第127條第4項之規定，裁定如主文。
中　　華　　民　　國　　110 　年　　2 　　月　　28　　日
                  家事法庭    司法事務官  吳玲媛
以上正本係照原本作成。
如對本裁定抗告，須於裁定送達後10日內向本院提出抗告狀，並
應繳納抗告費新臺幣1,000元整（應附繕本）。
中　　華　　民　　國　　110 　年　　3 　　月　　4 　　日
                                  書記官　林木村